【裁判字號】    98,聲,91
【裁判日期】    980123
【裁判案由】    停止執行
【裁判全文】
臺灣臺南地方法院民事裁定                98年度聲字第91號
聲  請  人  興國管理學院
法定代理人  甲○○
代  理  人  吳信賢  律師
相  對  人  精技電腦股份有限公司
法定代理人  乙○○
上列當事人間聲請停止執行事件，本院裁定如下：
    主  文
聲請人供擔保新臺幣柒拾捌萬玖仟伍佰柒拾貳元後，本院97年度
執字第73804號強制執行事件之強制執行程序，於本院98年度補
字第27號債務人異議之訴事件裁判確定或和解、撤回前應暫予停
止。
    理  由
一、按有回復原狀之聲請或提起再審或異議之訴，或對於和解為
    繼續審判之請求，或提起宣告調解無效之訴、撤銷調解之訴
    ，或對於許可強制執行之裁定提起抗告時，法院因必要情形
    或依聲請定相當並確實之擔保，得為停止強制執行之裁定；
    強制執行法第18條第2項定有明文。
二、本件聲請意旨略以：相對人對聲請人之財產聲請強制執行（
    本院97年度執字第73804號），聲請人已向本院提起債務人
    異議之訴（本院98年度補字第27號）。又上開強制執行事件
    已經本院民事執行處扣押聲請人所有之存款，金額合計為新
    台幣（下同）3,644,179元，相對人聲請執行之債權既已全
    額經第三人先行扣押，其債權即無無法受償之虞。為此，聲
    請人應免再供擔保，請准裁定停止本院97年度執字第73804
    號強制執行事件之強制執行程序等語。
三、經查：
(一)、聲請人前開主張，已據本院調取該執行卷宗及本院98年度補
    字第27號債務人異議之訴等卷宗審究後，認為聲請人之聲請
    為有理由，應予准許。又法院依強制執行法第18條第2項定
    擔保金額而准許停止強制執行之裁定者，該項擔保係備供債
    權人因停止執行所受損害之賠償，其數額應依標的停止執行
    後，債權人未能即時受償或利用該標的所受之損害額，或其
    因另供擔保強制執行所受之損害額定之。本院審酌相對人因
    本件停止執行所受損害為相對人未能即時就其債權金額合計
    3,644,179元（見相對人於強制執行程序提出之債權計算書
    ，利息計至97年9月24日）受償所受之損害。是故，聲請人
    主張免供擔保停止執行，難謂有據。
(二)、從而，本院依相對人因本件停止執行所受損害，酌定聲請人
    應供擔保金額為789,572元【相對人即債權人因債務人異議
    之訴審理期間之停止執行致其債權延滯受償可能產生之損害
    為：0000000（債權額）×5%（法定週年利率）×4又4/12（
    債務人異議之訴第一、二、三審合計審理期間）=789572，
    元以下四捨五入】。
四、爰依強制執行法第18條第2項，裁定如主文。
中    華    民    國    98    年    1     月    23    日
                  民事第三庭    法  官  張季芬
以上正本係照原本作成。
如對本裁定抗告，應於收受裁定正本送達後10日內向本院提出抗
告狀，並繳納抗告裁判費新台幣1,000元整。
中    華    民    國    98    年    1     月    23    日
                                書記官  顏惠華


司法院資訊處製作；財團法人民間司法改革基金會備份。
